臺灣板橋地方法院刑事判決　　　　　　　　　　　　九十年度自字第四○九號
　　自　訴　人　順峰交通有限公司
　　代　表　人　甲○○
　　代　理　人　乙○○
　　被　　　告　丙○○
右列被告因侵占案件，經自訴人提起自訴，本院判決如左：
    主  文
丙○○無罪。
    理  由
一、自訴意旨略謂：被告丙○○於民國（下同）九十年三月三十日，與自訴人順峰交
    通有限公司（下稱順峰公司）訂立車輛租賃合約書，向自訴人承租車號六Ａ─六
    八二號牌營業小客車充作營業計程車使用，約定租金每日新台幣（下同）七百元
    ，每七日繳交一次，詎被告取得該車後，僅繳交至九十年九月九日，嗣後即拒不
    繳納，經多次催討被告均置之不理，因認被告涉有刑法第三百三十五條第一項之
    侵占罪嫌。
二、按犯罪事實，應依證據認定之，無證據不得推定其犯罪事實。又不能證明被告犯
    罪者，應諭知無罪之判決，刑事訴訟法第一百五十四條、第三百零一條第一項分
    別定有明文。次按刑法第三百三十五條之侵占罪，以意圖為自己或第三人不法之
    所有，而侵占自己持有他人之物者為構成要件；而刑法第三百三十九條第一項詐
    欺罪之成立，則以意圖為自己或第三人不法之所有，以詐術使人將本人或第三人
    之物交付為要件，若行為人所用方法不能認為詐術，亦不致使人陷於錯誤，則不
    得遽以該罪相繩（最高法院四十六年台上字第二六○號判例意旨參照）。
三、自訴人認被告丙○○涉犯侵占罪嫌，係以被告向伊租用營業小客車未依約繳納租
    金，亦未返還該車等指述資為論據。訊據被告堅決否認有何侵占犯行，辯稱：其
    實際上已繳納租金至九十年九月十日為止，而於九十年九月十日其將該車駛往自
    訴人所經營之保養廠維修時，自訴人即以其並未給付租金為由，將該車留下，其
    並無不給付租金及侵占之行為等語。
四、經查，被告自九十年三月三十日起，確有與自訴人訂立車輛租賃合約書，而向自
    訴人承租六Ａ─六八二號牌營業小客車充作營業計程車使用，約定租金每日七百
    元，每七日繳交一次，被告並已繳交租金至九十年九月十日止等節，有計程車駕
    駛人雇用合約書、繳款明細等件在卷可稽。而查，被告於九十年九月十日，將該
    車駛往自訴人所經營之保養廠維修時，自訴人已以其並未給付租金為由，將該車
    留下，車輛即非由被告占有使用乙節，亦據自訴代理人乙○○於本院審理時到庭
    陳稱上情無訛（詳參本院九十一年三月十一日審判筆錄），自訴代理人並陳稱係
    出於一場誤會，不願追究等語（同上審判筆錄），則查，縱被告確有未給付部分
    租金之情，然其並未侵占車輛，自訴人認被告涉犯侵占罪嫌，顯屬無據，本件純
    屬民事糾紛，尚難遽以侵占罪責相繩。
五、綜合上述，本件被告並無侵占之事實已甚明確，此外，又查無其他積極證據足證
    被告有何侵占犯行，尚不能證明其犯罪，爰依法諭知被告無罪之判決。
據上論結，應依刑事訴訟法第三百四十三條、第三百零一條第一項，判決如主文。
中      華      民      國      九十一      年      三    月  二十五    日
                                    臺灣板橋地方法院刑事第一庭
                                        法  官  邱 靜 琪
右正本證明與原本無異。
如不服本判決，應於判決送達後十日內向本院提出上訴狀 (應附繕本) ，上訴於臺灣
高等法院。
                                        書記官  黃 頌 棻
中      華      民      國      九十一      年      三    月  二十六    日
